# 资产负债表日后事项

提问人：The_love_of_com 时间：2019-02-20 09:47:42
请教各位版主：公司有一联营企业，正常经营。 2015 年公司与第三方签订对赌协议，对赌该联营企业 2016/2017/2018 年的业绩完成情况，在 2018年 12 月 31 日已知公司对赌失败，需要赔付公司持有的联营企业全部股份给第三方，且该股份价值较大，根据公司法的规定需要董事会及股东大会通过方能进行股份赔付交割。公司在 2019 年 2 月方召开董事会及股东大会，且通过赔付交割事项。请问，由于董事会及股东大会是股权交付的先决条件，那是否能在 2018 年 12 月 31 日将持有的联营企业股权处置掉，公司账面已无长期股权投资了？

回答人：chenyiwei
这种情况，虽然在 2018 年内尚未走完董事会和股东大会程序，但鉴于根据有效的补偿协议，补偿该项股份已是基本确定的事项，故在 2018 年末需按照该部分赔付股份的公允价值确认一项负债，把将用于赔付的股份转为持有待售资产，其差额确认为 2018 年度的投资损失（如果以前年度就该项对赌义务确认过负债的，则转销该项负债）。但不能直接在 2018 年末将该项长期股权投资予以终止确认。

提问人：yimiyangguang3 时间：2019-09-21 00:24:23
请教陈版， 18 年财务报告19-3-20 报出，19-3-1 收到商品 17 年销售商品退货，是否调整事项？老师的例题都是报告年度的销售，日后期间退货。

回答人：chenyiwei
原则上应调整在实际发生退回的当年度，但有证据表明属于前期差错的除外（如报告期和前期计提的退货准备与当时可获得的信息之间就有重大差异）。

提问人：dragonrising 时间：2019-12-04 06:30:25
陈老师及各位老师，我正在对 A 公司 2019 年 1-11 月的报表进行审计，公司 12 月做出执行年金制度的决定，从 2019 年一月份开始补缴，这个是资产负债表日后调整事项，调整 11 月报表吗？

回答人：chenyiwei
因为该决定是在资产负债表日后作出的，在资产负债表日（2019.11.30）
该项年金安排并不存在，所以属于资产负债表日后新出现的事项，即非调整事项，不应据此调整被审计的财务报表，只需在附注中披露。补缴的归属于2019 年 1 ～ 11 月的缴费金额计入 2019 年 12 月的损益。